臺灣桃園地方法院民事裁定　　　　　　　94年度繼字第1103號
聲　請　人　丁○○
　　　　　　戊○○
　　　　　　　　　　　號5樓
利害關係人　甲○○
　　　　　　乙○○
上列聲請人聲請限定繼承事件，本院裁定如下：
    主      文
准對被繼承人丙○○（男，民國二十八年五月三日出生，身分證
字號：Ｚ000000000號，生前最後住所：桃園縣桃園市
○○路二之一號五樓）之債權人為公示催告。
聲請人應於收受本裁定之日起二十日內，將本裁定登載於公報、
新聞紙或其他相類之傳播工具。
凡被繼承人之債權人應於本公示催告最後登載公報、新聞紙或其
他相類之傳播工具之翌日起柒個月內向繼承人報明其債權，如不
為報明，而又為繼承人所不知者，僅得就賸餘遺產行使其權利。
前項報明債權期間屆滿後陸個月內，繼承人應向法院陳報償還遺
產債務之狀況並提出有關文件。
聲請程序費用由被繼承人丙○○之遺產負擔。
    理      由
一、繼承人得於繼承開始時起3個月內，開具遺產清冊呈報法院
    ，而為限定繼承，即限定以繼承所得之遺產，償還被繼承人
    之債務；繼承人有數人，其中一人主張為限定之繼承時，其
    他繼承人視為同為限定之繼承；又於繼承人依上揭規定呈報
    法院為限定繼承時，法院應依公示催告程序公告，命被繼承
    人之債權人於一定期間內，報明其債權；又公示催告之公告
    ，應黏貼於法院之公告處，並登載於公報、新聞紙或其他相
    類之傳播工具，且登載之日期或期間，由法院定之，聲明人
    如未依前項規定登報者，視為撤回公示催告之聲請。此觀民
    法第1154條第1項、第2項、第1156條第1項、第1157條、非
    訟事件法第142條、民事訴訟法第542條等規定即明。
二、本件聲請意旨略以：被繼承人丙○○（男，民國28年5月3日
    出生），於94年9月8日死亡，而聲請人為其繼承人，茲開具
    遺產清冊，聲請限定繼承等語，並提出被繼承人及聲請人戶
    籍謄本、財產歸屬資料清單、92、93年度綜合所得稅各類所
    得資料清單、全國贈與資料清單、土地登記謄本、存摺影本
    等為證。
三、經核聲請人限定繼承之聲明，合於前開民法及非訟事件法第
    141條規定。本院爰依首揭規定依公示催告程序為陳報債權
    之公告，並限期命聲請人應於收受本裁定之日起20日內，將
    本裁定登載於公報、新聞紙或其他相類之傳播工具。又「前
    條報明債權期間屆滿後6個月內，繼承人應向法院陳報償還
    遺產債務之狀況並提出有關文件（第1項）；前項6個月期間
    ，法院因繼承人之聲請，認為必要時，得延展之（第2項）
    」，非訟事件法第143條亦有明文，是本件聲請人並應依此
    規定，向本院陳報。
四、聲請費用負擔之依據：非訟事件法第157條。
中　　華　　民　　國　　94　　年　　12　　月　　8 　　日
                家事法庭  法　官  江俊彥
以上為正本係照原本作成
如對本裁定抗告須於裁定送達後10日內向本院提出抗告狀，並應
繳納抗告費新台幣1,000 元。
中　　華　　民　　國　　94　　年　　12　　月　　8 　　日
                          書記官  陳今巾
